【裁判字號】    92,訴,1670
【裁判日期】    920806
【裁判案由】    毒品危害防制條例
【裁判全文】
臺灣臺中地方法院刑事判決                        九十二年度訴字第一六七號
    公  訴  人  臺灣臺中地方法院檢察署檢察官
    被      告  甲○○
右列被告因違反毒品危害防制條例案件，經檢察官提起公訴（九十二年度毒偵字第一
○八七號、第一五五七號、第一八一六號），本院判決如左：
    主  文
甲○○連續施用第一級毒品，處有期徒刑玖月。
扣案之第一級毒品海洛因壹包（淨重零點壹零公克、包裝重零點貳伍公克），沒收銷
燬之。
    事  實
一、甲○○曾因施用毒品案件，經本院於民國八十九年間，以八十九年度毒聲字第六
    六九三號裁定送勒戒處所觀察、勒戒後，認無繼續施用毒品傾向，已由臺灣臺中
    地方法院檢察署檢察官於八十九年十一月二十二日，以八十九年度毒偵字第六八
    九八號，為不起訴處分確定。猶不知悔改，基於連續施用第一級毒品海洛因之概
    括犯意，自九十二年一月中旬某日起，至同年五月十七日中午十二時許止，連續
    在臺中縣大甲鎮○○路某不詳地點及其他不詳地點，以將第一級毒品海洛因捲入
    香菸內，再點火吸食之方式，施用第一級毒品海洛因多次。嗣先後於九十二年二
    月二十五日下午五時許、同年五月十四日上午十一時許、同年五月十九日中午十
    二時許，分別在臺中縣大甲鎮○○路四九號二○八室、臺中縣大甲鎮○○路一七
    二號、臺中縣大甲鎮李綜合醫院旁土地公廟後方，為警查獲，並扣得第一級毒品
    海洛因一包（淨重○．一○公克、包裝重○．二五公克）。經本院於九十二年五
    月十九日，以九十二年度毒聲字第一三二七號裁定送勒戒處所觀察、勒戒後，認
    有繼續施用毒品之傾向。
二、案經臺中縣警察局大甲分局先後報請臺灣臺中地方法院檢察署檢察官偵查起訴。
    理  由
一、(一)、訊據被告甲○○對於：曾於右揭時地，連續以上開方式，施用第一級毒品海
    洛因多次。嗣先後為警查獲，並扣得上開證物之事實，坦承不諱，並有鑑定通知
    書一紙在卷可參，且其先後為警查獲時，經警採其尿送驗結果，均呈嗎啡陽性反
    應，亦有臺中縣衛生局檢驗尿水報告書、臺中縣衛生局尿液煙毒檢驗報告書、中
    山醫學大學附設醫院藥物濫用檢測中心確認結果報告各一紙附卷可稽，復有第一
    級毒品海洛因一包（淨重○．一○公克、包裝重○、二五公克）扣案可資佐證，
    是被告之自白應與事實相符。(二)、被告因施用毒品案件，經本院於八十九年間，
    以八十九年度毒聲字第六六九三號裁定送勒戒處所觀察、勒戒後，認無繼續施用
    毒品傾向，已由臺灣臺中地方法院檢察署檢察官於八十九年十一月二十二日，以
    八十九年度毒偵字第六八九八號，為不起訴處分確定。復因上開施用毒品犯行，
    經本院於九十二年五月十九日，以九十二年度毒聲字第一三二七號裁定送勒戒處
    所觀察、勒戒後，認有繼續施用毒品之傾向等情，有臺灣臺中地方法院檢察署刑
    案資料查註紀錄表、臺灣高等法院被告全國前案紀錄表各一紙，不起訴處分書、
    刑事裁定各一份，臺中看守所九十二年六月九日中正衛字第○九二○○○一九六
    八號函檢附之有無繼續施用毒品傾向證明書一紙在卷可參。(三)、綜上，本件事證
    明確，被告二犯施用毒品，經裁定送勒戒處所觀察、勒戒後，認有繼續施用毒品
    之傾向之犯行堪予認定。
二、(一)、核被告所為，係犯毒品危害防制條例第十條第一項施用第一級毒品罪。被告
    持有第一級毒品海洛因之低度行為，已為其施用第一級毒品海洛因之高度行為所
    吸收，不另論罪。又被告先後多次施用第一級毒品海洛因之行為，時間緊接，且
    觸犯構成要件相同之罪，顯係基於概括犯意為之，為連續犯，應依刑法第五十六
    條規定，論以一罪，並加重其刑。公訴人固僅就被告自九十二年二月二十五日往
    前回溯四、五日內之某時起，至同年五月十七日止之施用第一級毒品海洛因犯行
    部分，提起公訴，惟被告其餘施用第一級毒品海洛因（即自九十二年一中旬某日
    起，至同年二月二十五日往前回溯四、五日內之某時許止）犯行部分，與公訴人
    起訴其施用第一級毒品海洛因犯行部分，具有連續犯之裁判上一罪關係，為起訴
    效力所及，本院自應併予審理。(二)、爰審酌：被告正值青壯，國小畢業，竟不思
    向上，迭次施用毒品，其犯罪手段尚屬平和，所為除殘害自己外，固未實際侵害
    他人之權益，然仍屬有害國本，施用毒品之期間非屬長期，暨犯罪後坦承犯行，
    態度良好等一切情狀，量處如主文所示之刑。(三)、末查：扣案第一級毒品海洛因
    一包（淨重○．一○公克、包裝重○．二五公克），係屬違禁物，應依毒品危害
    防制條例第十八條第一項前段規定，予以宣告沒收銷燬之。
據上論斷，應依刑事訴訟法第二百九十九條第一項前段，毒品危害防制條例第十條第
一項、第十八條第一項前段、第二十條第三項前段，刑法第十一條、第五十六條，判
決如主文。
中      華      民      國      九十二      年    八    月      六      日
                                    臺灣臺中地方法院刑事第六庭
                                        法  官  唐 敏 寶
右正本證明與原本無異。
如不服本判決，應於送達後十日內向本院提出上訴狀（須附繕本），上訴於臺灣高等
法院臺中分院。
                                        書記官
中      華      民      國      九十二      年    八    月      六      日
附錄論罪科刑法條
毒品危害防制條例第十條第一項
施用第一級毒品者，處六月以上五年以下有期徒刑。


司法院資訊處製作；財團法人民間司法改革基金會備份。
